【裁判字號】    95,抗,317
【裁判日期】    951121
【裁判案由】    假扣押
【裁判全文】
臺灣高等法院高雄分院民事裁定           95年度抗字第317號
抗  告  人  乙○○
相  對  人  寶華商業銀行股份有限公司
法定代理人  甲○○
上列當事人間聲請假扣押事件，抗告人對於中華民國95年9 月5
日臺灣高雄地方法院95年度裁全字第11841 號裁定提起抗告，本
院裁定如下：
    主  文
抗告駁回。
抗告訴訟費用由抗告人負擔。
    理  由
一、按債權人就金錢請求或得易為金錢請求之請求，欲保全強制
    執行聲請假扣押，如就債務人所應受之損害，陳明願供擔保
    ，或法院認為適當者，得定相當之擔保，命供擔保後為假扣
    押，民事訴訟法第522 條第1 項、第526 條第2 項分別定有
    明文。本件相對人即債權人主張好記開發股份有限公司（下
    稱好記公司）於95年1 月12日邀同抗告人及張永昇為連帶保
    證人，向相對人借款新臺幣（下同）150 萬元，借款期間自
    95年1 月13日起至97年12月13日止，利率按年息10% 固定計
    算，於借用後，本息分35期按期定額年金平均攤還，若未按
    期繳納，即喪失期限之利益，依約即視同借款屆期。應一次
    清償全部欠款，並應繳付遲延利息及違約金。乃前開借款自
    95年7 月31日起，好記公司應繳本息即未繳納，依約已喪失
    期限利益，前開借款即視同到期，該公司尚欠之本金借款12
    7 萬2,784 元應一次清償，並加付利息、違約金。而抗告人
    為前揭借款之連帶保證人，依約應負連帶清償之責。好記公
    司及抗告人屢經催討，均置之不理，相對人因前揭借款並無
    任何擔保物權，為免日後有不能強制執行之虞，爰聲請為假
    扣押等情，已據其提出融資貸款契約書、客戶授受信及保證
    查詢單暨餘額查詢單各1 紙在卷可稽。原裁定依首開規定，
    命供擔保後為假扣押，經核尚無不合。
二、抗告意旨略以：前揭借款之借款人為好記公司，尚有大量資
    產足以清償本息，但相對人並未就好記公司資產執行，而向
    抗告人直接求償，已與銀行法第12條之1 規定不符。至於前
    揭借款雖為無擔保放款，亦應以執行好記公司之資產而受償
    為第一優先，其求償不足部分再就連帶保證人（即抗告人）
    求償，方為公平云云，經查抗告人係前揭借款之連帶保證人
    ，已如前述，而依民法第273 條第1 項規定，連帶債務之債
    權人，得對債務人中之1 人或數人或其全體，同時或先後請
    求全部或一部之給付，又依銀行法第12條之1 第3 項但書亦
    明定為取得執行名義或保全程序者，不限於需先對借款人進
    行求償，而本件相對人所為假扣押之聲請，核屬保全程序。
    是抗告人據以對原裁定聲明不服，不能認為有理由。
三、依民事訴訟法第495 條之1 第1 項、第449 條第1 項、第95
    條、第78條，裁定如主文。
中    華    民    國    95    年    11    月    21    日
                            民事第三庭
                                審判長法官  張國彬
                                法      官  簡色嬌
                                法      官  吳登輝
以上正本證明與原本無異。
本裁定不得再抗告。
中    華    民    國    95    年    11    月    22    日
                                書  記  官  黎  珍
                                                      Q


司法院資訊處製作；財團法人民間司法改革基金會備份。
